臺灣高雄地方法院刑事判決　　　　　 100年度審易字第2779號
公　訴　人　臺灣高雄地方法院檢察署檢察官
被　　　告　曾喬暉
上列被告因竊盜案件，經檢察官提起公訴（100 年度偵字第2041
9 號），被告於本院準備程序進行中，就被訴事實為有罪之陳述
，經本院裁定改依簡式審判程序審理，判決如下：
    主  文
曾喬暉犯攜帶兇器竊盜罪，累犯，處有期徒刑柒月。扣案之螺絲
起子壹支沒收。
    事  實
一、曾喬暉前於民國98年間，因公共危險案件，經法院判處有期
    徒刑2 月確定，於98年8 月19日易科罰金執行完畢。詎其仍
    不知悔改，意圖為自己不法所有，於100 年6 月22日凌晨2
    時30分許，在高雄市○○區○○街王爺巷56號前，持其所有
    扣案之客觀上足以對人之生命、身體、安全構成威脅而可供
    兇器使用之螺絲起子1 支，破壞李吳月雲所有、置放於該處
    之車牌號碼788-EBU 號重型機車電源鎖（毀損部分未據告訴
    ）後，將該機車牽走，以此方式竊取該機車（價值約新臺幣
    2 萬元），得手後，供己代步使用。嗣於100 年7 月5 日下
    午4 時許，騎乘未懸掛車牌之上開機車行經高雄市○○區○
    ○路320 號前時，為警查獲，並當場扣得上開機車（業經李
    吳月雲領回），復經其同意，帶警至其位於高雄市○○區○
    ○路湖底二巷19號住處搜索，扣得上開機車之車牌1 面（業
    經李吳月雲領回）及前揭螺絲起子1 支，而查悉上情。
二、案經高雄市政府警察局移送臺灣高雄地方法院檢察署檢察官
    偵查起訴。
    理  由
一、本件被告曾喬暉所犯係死刑、無期徒刑、最輕本刑為3 年以
    上有期徒刑以外之罪，其於準備程序進行中就前揭被訴事實
    為有罪之陳述，經本院告知簡式審判程序之旨，並聽取當事
    人之意見後，認無不得或不宜改依簡式審判程序進行之情形
    ，爰依刑事訴訟法第273 條之1 第1 項規定，裁定改依簡式
    審判程序審理。又本件所引屬於審判外陳述之傳聞證據，依
    同法第273 條之2 規定，不受第159 條第1 項關於傳聞法則
    規定之限制，依法有證據能力，均合先敘明。
二、上開犯罪事實，業據被告坦承不諱，核與證人即被害人李吳
    月雲於警詢之陳述相符（見警卷第8 至10頁），並有高雄市
    政府警察局保安警察大隊黎明中隊扣押筆錄、扣押物品目錄
    表、贓物認領保管單、高雄市政府警察局車輛協尋暨尋獲電
    腦輸入單、失車- 案件基本資料詳細畫面報表各1 份、現場
    查獲照片及上開重型機車、車牌、螺絲起子照片共4 張附卷
    可稽（見警卷第19至21、23至29頁），並有螺絲起子1 支扣
    案可資佐證，足認被告上開任意性自白與事實相符，自可採
    為認定事實之依據。本案事證明確，被告上開竊盜犯行洵堪
    認定，應予依法論科。
三、按刑法第321 條第1 項第3 款之攜帶兇器竊盜罪，係以行為
    人攜帶兇器竊盜為其加重條件，此所謂兇器，其種類並無限
    制，凡客觀上足對人之生命、身體、安全構成威脅，具有危
    險性之兇器均屬之，且祇須行竊時攜帶此種具有危險性之兇
    器為已足，並不以攜帶之初有行兇之意圖為必要（最高法院
    79年臺上字第5253號判例意旨參考）。查本件被告持以竊取
    上開重型機車之螺絲起子，為金屬材質，且能破壞機車電源
    鎖，質地堅硬，呈尖銳形狀，有該螺絲起子之照片在卷可稽
    ，依一般社會觀念，在客觀上足以對他人生命、身體、安全
    造成危險，應屬兇器無訛。是核被告所為，係犯刑法第321
    條第1 項第3 款之攜帶兇器竊盜罪。又被告前於98年間，因
    公共危險案件，經法院判處有期徒刑2 月確定，於98年8 月
    19日易科罰金執行完畢等情，有臺灣高等法院被告前案紀錄
    表1 份在卷可憑，其受徒刑執行完畢後，5 年以內故意再犯
    本件有期徒刑以上之罪，為累犯，應依法加重其刑。爰審酌
    被告前於98年間，即曾因竊盜案件經法院判處拘役30日確定
    （不構成累犯），猶不知警惕，竟持客觀上可供兇器使用之
    工具任意竊取他人財物，毫不尊重他人財產權，破壞社會治
    安，實有不該；另考量被告犯後坦承犯行，所竊取之機車已
    由被害人領回，損失稍減，及其犯罪動機、目的、手段、犯
    罪所生危害等一切情狀，量處如主文所示之刑，以示懲儆。
    末查，扣案之螺絲起子1 支，為被告所有，且為供其犯本件
    竊盜所用之物，業經被告供述於卷（見本院100 年度審易字
    第2779號卷第18頁），自應依刑法第38條第1 項第2 款前段
    規定宣告沒收。
據上論斷，應依刑事訴訟法第273 條之1 第1 項、第299 條第1
項前段，刑法第321 條第1 項第3 款、第47條第1 項、第38條第
1 項第2 款前段，判決如主文。
本案經檢察官陳俊宏到庭執行職務。
中    華    民    國   100    年    10    月    13    日
                  刑事第十庭    法  官  毛妍懿
以上正本證明與原本無異。
如不服本判決應於收受送達後10日內向本院提出上訴書狀，並應
敘述具體理由；如未敘述上訴理由者，應於上訴期間屆滿後20日
內向本院補提理由書（均須按他造當事人之人數附繕本）「切勿
逕送上級法院」。
中    華    民    國   100    年    10    月    13    日
                                書記官  陳蓉柔
附錄本案論罪科刑法條全文：
中華民國刑法第321條
（加重竊盜罪）
犯竊盜罪而有下列情形之一者，處6 月以上、5 年以下有期徒刑
，得併科新臺幣10萬元以下罰金：
一、侵入住宅或有人居住之建築物、船艦或隱匿其內而犯之者。
二、毀越門扇、牆垣或其他安全設備而犯之者。
三、攜帶兇器而犯之者。
四、結夥三人以上而犯之者。
五、乘火災、水災或其他災害之際而犯之者。
六、在車站、埠頭、航空站或其他供水、陸、空公眾運輸之舟、
    車、航空機內而犯之者。
前項之未遂犯罰之。